臺灣臺中地方法院刑事判決　　　　 99年度中交簡上字第935號
上　訴　人
即　被　告　黃天福
上列上訴人即被告因公共危險案件，不服本院臺中簡易庭99年度
中交簡字第1903號，中華民國99年9月27日第一審簡易判決（聲
請簡易判決處刑案號：臺灣臺中地方法院檢察署99年度速偵字第
3339號），提起上訴，本院管轄第二審之合議庭判決如下：
    主    文
上訴駁回。
    犯罪事實
一、黃天福前於民國93年間，因肇事逃逸案件，經本院以93年度
    交訴字第144號判處有期徒刑7月，經臺灣高等法院臺中分院
    （下稱臺中高分院）以95年度交上訴字第46號駁回上訴，經
    上訴後，再由最高法院駁回上訴確定，嗣經減為有期徒刑3
    月又15日，於96年11月6日執行完畢。詎猶不知警惕，於99
    年9月2日晚上10時許起至翌日（3日）凌晨0時許止，在其位
    於臺中市○○區○○路3段128巷37號之住處門口，飲用啤酒
    之酒類後，因與其妻發生糾紛，其妻報警處理，警察前來時
    ，黃天福因飲用酒類，已達不能安全駕駛動力交通工具之狀
    態，猶騎乘車牌號碼NQF-967號重型機車由其上址住處後門
    上路，行經住處旁之馬路而騎至其住處前門。嗣於同日凌晨
    0時50分許，在其位在上址住處前，因未戴安全帽之交通違
    規，為警攔停盤查，發現其身上有酒味，經警於同日凌晨1
    時4分許，對其施以酒精濃度呼氣測試，當場測得其數值達
    每公升0.78毫克，因而查悉上情。
二、案經臺中市政府警察局烏日分局報告臺灣臺中地方法院檢察
    署檢察官偵查後聲請以簡易判決處刑。
    理    由
一、證據能力之說明：按被告以外之人於審判外之陳述，雖不符
    合前4條（即刑事訴訟法第159條之1至第159條之4）之規定
    ，而經當事人於審判程序同意作為證據，法院審酌該言詞陳
    述或書面陳述作成之情況，認為適當者，亦得為證據。當事
    人、代理人或辯護人於法院調查證據時，知有刑事訴訟法第
    159條第1項之情形，而未於言詞辯論終結前聲明異議者，視
    為有前項之同意，同法第159條之5定有明文。經查本件公訴
    人及被告於本件言詞辯論終結前均未就被告以外之人於審判
    外之陳述聲明異議，本院審酌該言詞或書面之陳述作成之情
    況，認為適當得為證據，先此敘明。
二、訊據被告黃天福對於前揭犯罪事實坦承不諱，並有職務報告
    、酒精測定紀錄表、汽車駕駛人酒後生理協調平衡檢測紀錄
    表、刑法第一百八十五條之三，查獲後測試、觀察職務報告
    、刑案現場測繪圖、臺中縣警察局舉發違反道路交通管理事
    件通知單等附卷足資佐憑（見警卷第4頁至第9頁），是被告
    前揭自白核予客觀事實相符，堪予採信。另按汽車駕駛人飲
    用酒類後其呼氣所含酒精濃度超過每公升0.25毫克者，不得
    駕車，道路交通安全規則第114條第2款定有明文。又醫學文
    獻上認吐氣所含酒精濃度達每公升0.25毫克者，有輕度協調
    功能降低之現象；每公升達0.50毫克者，有反應較慢、感覺
    減低、影響駕駛之現象等現象；每公升達0.75毫克者，有思
    考改變、個性行為改變之現象，此有行政院國軍退除役官兵
    輔導委員會臺北榮民總醫院（88）北總內字第26868號函及
    附件可考。再按刑法第一百八十五條之三服用酒類不能安全
    駕駛而駕駛之公共危險罪，其立法目的乃在藉抽象危險犯之
    構成要件，以嚇阻酒後駕車危害道路交通安全，故其構成要
    件係以「抽象危險犯」為前提，不以發生具體危險為必要，
    同時參考德國、美國之認定標準，對於呼氣酒精濃度已達每
    公升0.55毫克或血液濃度達0.11％以上，肇事率為一般正常
    人之10倍，認已達「不能安全駕駛」之標準，此有法務部於
    88年5月10日邀集交通部、行政院衛生署、內政部警政署、
    中央警察大學等單位相關人員召開之研商訂定刑法第一百八
    十五條之三服用毒品、麻醉藥品、酒類或其他相類之物，不
    能安全駕駛交通工具之認定標準會議結論可參。本件被告坦
    承飲酒後駕車，且對其施以酒精濃度測試，測得其呼氣酒精
    濃度為每公升0.78毫克，又警方對其測試或詢問過程，亦有
    注意力無法集中、步履蹣跚、眼神呆滯之情形，亦據前開刑
    法第一百八十五條之三，查獲後測試、觀察職務報告上之記
    載甚明，則綜合前揭說明，足認被告因酒後注意力、反應力
    、感知能力、駕駛能力均降低，已達不能安全駕駛動力交通
    工具之程度。又被告飲酒後，已然無法適切操控車輛，縱使
    其騎乘之距離僅係自其住處後門至前門，然因其飲酒騎車之
    行為已對一般往來之公眾及駕駛人自身具有高度危險性，自
    不因被告騎乘之時距短暫而得免其刑責。是本案事證至臻明
    確，被告犯行洵堪認定。
三、核被告黃天福所為，係犯刑法第185條之3服用酒類不能安全
    駕駛動力交通工具而駕駛罪。被告前於93年間，因肇事逃逸
    案件，經本院以93年度交訴字第144號判處有期徒刑7月，經
    臺中高分院以95年度交上訴字第46號駁回上訴，經上訴後，
    再由最高法院駁回上訴確定，嗣經減為有期徒刑3月又15日
    ，於96年11月6日執行完畢之事實，有臺灣高等法院被告前
    案紀錄表可按，被告受有期徒刑執行完畢後，5年以內故意
    再犯本件有期徒刑以上之罪，為累犯，應依刑法第47條第1
    項之規定予以加重其刑。原簡易判決因認被告酒後駕車之公
    共危險罪事證明確，依刑事訴訟法第449條第1項前段、第3
    項、第454條第2項，刑法第185條之3、第47條第1項、第41
    條第1項前段，刑法施行法第1條之1第1項、第2項但書之規
    定，量處被告拘役55日，並諭知以新臺幣1000元折算壹日之
    易科罰金之折算標準，其認事用法俱無違誤，量刑亦稱妥適
    。
四、被告上訴意旨略以：伊坦承酒後騎車，惟伊是在家門前喝酒
    ，其後從後門騎車到前門，距離不到20公尺，且伊並不是在
    大馬路上騎車，故認原審量刑過重，希望能從輕量刑云云。
    惟按關於刑之量定，係實體法上賦予法院得為自由裁量之事
    項，倘其未有逾越法律所規定之範圍，或濫用其權限，即不
    得任意指摘為違法（參最高法院75年臺上字第7033號判例）
    ，且在同一犯罪事實與情節，如別無其他加重或減輕之原因
    ，下級審量定之刑，亦無過重或失輕之不當情形，則上級審
    法院對下級審法院之職權行使，原則上應予尊重（參最高法
    院85年臺上字第2446號判決）。經查被告所犯之刑法第185
    條之3之服用酒類不能安全駕駛動力交通工具而駕駛罪，其
    法定刑為「一年以下有期徒刑、拘役或十五萬元以下罰金」
    ，原審以被告違背安全駕駛致交通危險犯行事證明確，依職
    權就個案裁量於法定刑度內判處被告拘役55日，並諭知易科
    罰金之折算標準，其量刑顯已參考被告犯罪情節、犯後態度
    ，尚無過重或失輕而明顯違背正義之情形。原審認事用法並
    無違誤，量刑亦稱妥適，原判決應予維持；被告提起上訴，
    請求此從輕量刑，為無理由，應予駁回。
據上論斷，應依刑事訴訟法第455條之1第1、3項、第368條，判
決如主文。
本案經檢察官戚瑛瑛到庭執行職務。
中    華    民    國    100    年    1    月    10    日
                  刑事第八庭  審判長法  官  張智雄
                                    法  官  楊曉惠
                                    法  官  李慧瑜
以上正本證明與原本無異。
不得上訴。
                                    書記官  張雅慧
中    華    民    國    100    年    1    月    10    日